【裁判字號】    95,家聲,33
【裁判日期】    950601
【裁判案由】    選任遺產管理人
【裁判全文】
臺灣雲林地方法院民事裁定              95年度家聲字第33號
聲  請  人  乙○○
非訟代理人  張雯峰律師
非訟代理人  奚淑芳律師
複代理人    姜致軒
關  係  人  甲○○
                        6號
上列聲請人聲請對被繼承人丙○○選任遺產管理人事件，本院裁
定如下：
    主  文
選任甲○○為被繼承人丙○○之遺產管理人。
准對被繼承人丙○○（男、民國三十三年十一月二十日出生，住
雲林縣大埤鄉○○村○鄰○○路195巷6號，於民國九十四年八月
二十三日死亡）之繼承人為承認繼承之公示催告。
被繼承人丙○○之繼承人，應自前項公示催告最後登載新聞紙之
日起，一年內承認繼承。上述期限屆滿，無繼承人承認繼承時，
被繼承人丙○○之遺產，於清償債權，並交付遺贈物後，如有賸
餘即歸屬國庫。
程序費用新台幣一千元由被繼承人丙○○之遺產負擔。
    理      由
一、按繼承開始時，繼承人有無不明，而無親屬會議或親屬會議
    未於一個月內選定遺產管理人者，利害關係人得聲請法院選
    任遺產管理人，並由法院依公示催告程序，定六個月以上之
    期限，公告繼承人，命其於期限內承認繼承；又先順序繼承
    人均拋棄其繼承權時，由次順序之繼承人繼承，其次順序繼
    承人有無不明或第四順序之繼承人均拋棄其繼承權者，準用
    關於無人承認繼承之規定，民法第1177條、第1178條第1項
    、第2項、第1176條第6項分別定有明文。
二、本件聲請意旨略以：被繼承人丙○○原住如主文所示地址，
    於94年08月23日死亡。而坐落雲林縣大埤鄉○○○段2982
    地號土地，為聲請人與丙○○等人所共有，因被繼承人丙○
    ○死亡，而其法定繼承人均已拋棄繼承，又未能依民法第11
    77條規定選定遺產管理人，致聲請人請求分割共有物之訴無
    以進行，認其有利害之關係，乃依民法第1178條第2項等規
    定，聲請本院選定遺產管理人等語。
三、經查，聲請人主張之上開事實，已據其提出戶籍謄本、起訴
    狀、本院函等件為證，堪信被繼承人丙○○之遺產，確屬無
    人承認繼承之狀態，參以本件未有經親屬會議選定遺產管理
    人之資料，是聲請人聲請本院選定遺產管理人，尚無不合。
    關係人甲○○經本院合法通知，未於訊問期日到庭陳述意見
    ，亦未提出書面資料做何聲明或陳述，本院審酌關係人甲○
    ○為相對人之妻，依經驗法則論之，對於相對人之財產應知
    之甚稔，爰選任關係人甲○○為被繼承人丙○○之遺產管理
    人，並依法為承認繼承之公示催告。
四、依非訟事件法第8條第2項、民事訴訟法第78條，裁定如主文
    。
中    華    民    國    95    年    6     月    1     日
                      家事法庭法  官  潘雅惠
以上正本係照原本作成。
如對本裁定抗告須於裁定送達後10日內向本院提出抗告狀，並應
繳納抗告費新台幣1000元。
中    華    民    國    95    年    6     月    1     日
                              書記官  林麗娟


司法院資訊處製作；財團法人民間司法改革基金會備份。
